臺灣基隆地方法院刑事判決　　　　　　　100年度易字第128號
公　訴　人　臺灣基隆地方法院檢察署檢察官
被　　　告　吳岱澤
上列被告因竊盜案件，經檢察官提起公訴（100 年度偵字第895
號），本院判決如下：
    主  文
吳岱澤踰越牆垣竊盜，累犯，處有期徒刑柒月。
    事  實
一、吳岱澤前因竊盜案件，經臺灣臺北地方法院以95年度易字第
    478 號判決判處有期徒刑9 月確定，於民國96年4 月13日因
    縮刑期滿執行完畢。詎其未知悔悟，於100 年1 月31日凌晨
    4 時10分許，行經朱建豪經營位於基隆市○○區○○路332
    之1 號之貝里西斯麵包店，見無人看守，竟意圖為自己不法
    之所有，攀爬與該麵包店相鄰之基隆市○○區○○路31號之
    外牆而踰越牆垣，進入上開麵包店之後方空地，徒手轉開固
    定該麵包店裝設抽風機之鐵絲，將抽風機卸下後，自原裝設
    抽風機之孔洞進入店內，自店內擺設之收銀機及置物櫃內，
    竊得現金新台幣（下同）2 萬元（起訴書誤載為1 萬9,000
    元），並自該店後門離去，將竊得之金錢全數清償債務。嗣
    經朱建豪於100 年1 月31日上午發覺遭竊而報警處理，上情
    始為警所悉。
二、案經基隆市警察局第二分局報請臺灣基隆地方法院檢察署檢
    察官偵查起訴。
    理  由
甲、程序事項
    按最重本刑為3 年以下有期徒刑、拘役或專科罰金之罪，及
    刑法第320 條、第321 條之竊盜罪，經第二審判決者，不得
    上訴於第三審法院，刑事訴訟法第376 條第1 款、第2 款定
    有明文；又除簡式審判程序、簡易程序及刑事訴訟法第376
    條第1 款、第2 款所列之罪之案件外，第一審應行合議審判
    ，刑事訴訟法第284 條之1 亦有明文。本件被告吳岱澤所涉
    為刑法第321 條第1 項第2 款之加重竊盜罪（詳後述），屬
    刑事訴訟法第376 條第2 款所定之罪，依上開規定得行獨任
    審判，核先敘明。
乙、實體事項
壹、證據能力方面
一、按被告以外之人於偵查中向檢察官所為之陳述，除顯有不可
    信之情況者外，得為證據，刑事訴訟法第159 條之1 第2 項
    定有明文。經查，證人朱建豪於偵查中向檢察官所為之陳述
    ，業經具結，且自筆錄內容觀之，並無不正取供之情事，而
    無顯不可信之情況，依上開規定，自有證據能力。
二、次按被告以外之人於審判外之言詞或書面陳述，除法律有規
    定者外，不得作為證據；又被告以外之人於審判外之陳述，
    雖不符合刑事訴訟法第159 條之1 至第159 條之4 之規定，
    而經當事人於審判程序同意作為證據，法院審酌該言詞陳述
    或書面陳述作成時之情況，認為適當者，亦得為證據，而當
    事人、代理人或辯護人於法院調查證據時，知有上開不得為
    證據之情形，而未於言詞辯論終結前聲明異議者，視有前項
    之同意，刑事訴訟法第159 條第1 項及第159 條之5 分別定
    有明文。本件證人朱建豪於警詢中所為之陳述及警員張瑋驛
    所為之職務報告，雖為被告以外之人於審判外之言詞及書面
    陳述，然經本院於審判程序提示予被告並告以要旨，經被告
    表示無意見，且未聲明異議，又本院審酌上開證人警詢筆錄
    之記載，並無不正取供之情事，且證人於警詢時亦無具結之
    可能；又前述警員之職務報告係就基隆市○○區○○路334
    巷31號與332 之1 號建物之相對位置所為之文字描述，核與
    現場照片所示之情形相符，故就此等審判外言詞及書面陳述
    作成時之情況，應認為適當，依前揭法條意旨，得援為本案
    證據。
貳、事實認定方面
    上開事實，業經被告於警詢及本院審理時坦承不諱，核與證
    人朱建豪於警詢及偵查時證述之情節相符，復有現場及路口
    監視器錄影畫面翻拍照片、現場照片及基隆市警察局第二分
    局100 年4 月7 日基警二分偵字第1000203428號函檢附之警
    員職務報告、現場圖、現場照片附卷可稽，足認被告之自白
    與事實相符，事證明確，被告之犯行應堪認定。
、法律適用方面
一、被告以攀爬前址外牆之方式，進入上開麵包店後方之空地，
    再以卸下抽風機之方式進入店內，核其所為，係犯刑法第
    321 條第1 項第2 款踰越牆垣之加重竊盜罪。
二、被告曾受前開徒刑之執行完畢，此有臺灣高等法院被告前案
    紀錄表供參，其受徒刑之執行完畢，再為本件竊盜犯行，係
    於5 年以內故意再犯有期徒刑以上之罪，為累犯，應依刑法
    第47條第1 項之規定加重其刑。
三、爰審酌被告正值年輕力壯之際，不思循正當工作途徑獲取所
    需，竟竊取他人財物以圖不勞而獲，且竊得之金錢數額非微
    ，所為顯非可取，又其前已有竊盜前科，未知悔悟仍為本件
    犯行，法治觀念已有偏差，惟其於警詢及偵查中均坦承犯行
    ，並表悔悟，犯後態度尚屬良好等一切情狀，量處如主文所
    示之刑。
據上論斷，應依刑事訴訟法第284 條之1 、第299 條第1 項前段
，刑法第321 條第1 項第2 款、第47條第1 項，判決如主文。
本案經檢察官周懷廉到庭執行職務。
中    華    民    國   100    年    6     月    13    日
                  刑事第三庭法    官  邰婉玲
以上正本證明與原本無異。
如不服本判決應於收受送達後10日內向本院提出上訴書狀，並應
敘述具體理由；其未敘述上訴理由者，應於上訴期間屆滿後20日
內向本院補提理由書（均須按他造當事人之人數附繕本）「切勿
逕送上級法院」。
中    華    民    國   100    年    6     月    13    日
                            書 記 官  蘇鈺婷
附錄論罪法條：
刑法第321 條第1 項第2 款
犯竊盜罪而有下列情形之一者，處 6 月以上、5 年以下有期徒
刑，得併科新臺幣 10 萬元以下罰金：
二、毀越門扇、牆垣或其他安全設備而犯之者。